臺灣臺中地方法院刑事判決　　　　　　　　　　　　九十年度訴字第二七七三號
　　公　訴　人　臺灣臺中地方法院檢察署檢察官
　　被　　　告　甲○○
右列被告因偽造文書等案件，經檢察官提起公訴（九十年度偵字第一一二三二號），
本院判決如左：
    主  文
甲○○共同行使偽造私文書，足以生損害於他人，累犯，處有期徒刑捌月。如附表編
號一所示偽造之「乙○○」署押陸枚、如附表編號二所示之物品，均沒收。
    事  實
一、甲○○曾於民國（以下同）八十七年間，因犯槍砲彈藥刀械管制條例案件，經臺
    灣南投地方法院判處有期徒刑三月確定，於八十七年九月二十五日執行完畢，詎
    猶不知悔改；復意圖為自己不法之所有，於八十七年（應為八十八年之誤）九月
    底某日，在南投縣中寮鄉○○村○○路二十二之二號住處，拾獲友人乙○○所有
    遺失在其住處之皮包一個，內有乙○○之身分證乙張，甲○○即將該身分證侵占
    據為己有而將皮包返還予乙○○（侵占部分追訴權時效業已完成，未經起訴）。
    嗣甲○○復基於免費撥打行動電話之動機，在未經乙○○之同意下，與真實姓名
    年籍不詳自稱「許家宏」之人（下稱許家宏）基於概括之犯意聯絡，以新臺幣（
    以下同）二千元之代價委託許家宏，代為冒辦行動電話（該二千元不含保證金二
    千九百元、設定費五百元及初次即八十九年十一月之月租費一百十七元），於八
    十八年十一月二十四日，由許家宏逕持甲○○所交付之乙○○身分證，至臺中市
    之「震旦行台中復興店」（下稱復興店），假冒乙○○名義，委託不知情之復興
    店員工李曉萍代為向東信電訊股份有限公司（下稱東信公司）申請租用0000
    000000號行動電話門號，許家宏並在復興店內將自李曉萍處所收受之東信
    公司行動電話「服務申請表」（內另含有一份「參仟專案」申請欄）之申請人簽
    名欄分別偽簽乙○○之署押各一枚共二枚（該「服務申請表」內含「參仟專案」
    均為一式四聯，以複寫方式製作，故該四聯內均有「乙○○」之署押二枚，其中
    有一聯係客戶留存），表示己同意申請租用行動電話門號，然後再透過李曉萍交
    還給東信公司，而主張係由「乙○○」所親自申辦，致使東信公司陷於錯誤，誤
    認係「乙○○」本人所申辦，而經由李曉萍交付上開行動電話門號之小卡ＳＩＭ
    晶片卡（卡號00000000000000000000）一張及優惠手機一
    支給許家宏，許家宏再交由甲○○使用；另甲○○取得上開門號及手機後即據以
    連續撥打行動電話給其朋友饒傳文等人多次（其中八十九年一月六日起至同年二
    月一日止即有五十通通信紀錄），使東信公司誤認係正當使用人而陷於錯誤予以
    撥接，甲○○且拒不繳納通信費，自八十八年十一月二十四日申辦後至八十九年
    三月七日因欠費未繳拆機止，前後合計共取得免付東信公司通話費用六千八百九
    十六元、月租費一千五百九十七元、手機價差三千元，扣除預付之保證金二千九
    百元後，共計取得八千九百九十三元之財產上不法利益，而足以生損害於乙○○
    、復興店及東信公司對於行動電話使用者帳務管理上之正確性，嗣經警據報後始
    循線查知上情。
二、案經交通部電信總局移送臺灣臺中地方法院檢察署檢察官偵查起訴。
    理  由
一、右揭事實，業據被告甲○○於本院審理時坦承不諱，核與證人饒傳文於警訊中、
    證人即被害人乙○○於警、偵訊中及本院審理時所證述之情節相符，復有乙○○
    遺失之國民身分證影本、東信公司行動電話「服務申請表」（內另含有一份「參
    仟專案」申請欄）影本各一紙（見偵查卷第十七頁）及0000000000號
    行動電話之東信電訊電話明細單一份（見偵查卷第十八頁）、乙○○身分證被盜
    用申報書一紙（見偵查卷第十一頁）、照片二張（見偵查卷第十四頁）附卷可佐
    ，且該申請表上所填載之已劃去之夜間聯絡電話000000000號及帳單地
    址南投縣中寮鄉內城村二二之二號（與被告住所僅漏填龍南路）均為被告家中之
    電話及住址，足證被告之自白與事實相符，本件事證明確，被告犯行洵堪認定。
二、核被告甲○○所為，係犯刑法第二百十六條、第二百十條之行使偽造私文書罪及
    同法第三百三十九條第二項之詐欺得利既遂罪（取得不付費撥打電話之利益（含
    月租費、通信費）及手機價差）。查被告委託知情之許家宏利用不知情之復興店
    員工李曉萍代為向東信公司提出東信公司之行動電話「服務申請表」（內另含有
    一份「參仟專案」申請欄）申請租用0000000000號行電話門號，此部
    分（即行使偽造私文書）被告係屬間接正犯；且被告與許家宏間有犯意聯絡及行
    為分擔，均為共同正犯。又查被告委託許家宏偽造「乙○○」署押行為（因該東
    信公司行動電話「服務申請表」（內另含有一份「參仟專案」申請欄）為一式四
    份，以複寫方式製作，故該四聯內均有「乙○○」之署押），為偽造私文書之階
    段行為，偽造之低度行為，為高度之行使行為所吸收，均不另論罪。另被告先後
    多次詐欺得利犯行，時間緊接，犯罪構成要件相同，顯係基於概括犯意反覆為之
    ，為連續犯，應論以一罪並依法加重其刑。另查被告所犯行使偽造私文書罪、詐
    欺得利罪二罪之間，有方法結果之牽連關係，為牽連犯，應依刑法第五十五條規
    定，從較重之行使偽造私文書罪處斷。另被告曾於八十七年間，因犯槍砲彈藥刀
    械管制條例案件，經臺灣南投地方法院判處有期徒刑三月確定，於八十七年九月
    二十五日執行完畢，此有臺灣臺中地方法院檢察署刑案資料查註紀錄表及臺灣高
    等法院被告全國前案紀錄表各一份在卷足憑，其於五年以內再犯本件有期徒刑以
    上之罪，為累犯，應依刑法第四十七條之規定，遞加重其刑。爰審酌被告犯罪之
    動機係因一時貪念，犯罪之目的尚屬單純，所用手段尚屬平和，所得不法利益非
    鉅，犯罪後復能坦承犯行態度尚屬良好及尚未與被害人達成和解賠償損害等一切
    情狀，量處如主文所示之刑。
三、如附表編號一所示偽造之「乙○○」署押合計六枚，應依刑法第二百十九條規定
    沒收之（最高法院四十三年臺上字第七四七號判例參照）。另被告於上開犯行所
    取得如附表編號二所示之東信公司行動電話「服務申請表」（內另含有一份「參
    仟專案」申請欄）之客戶留存聯一紙（含其上之「乙○○」署押各一枚計二枚，
    參見最高法院六十三年臺上字第二七七０號判例），雖未據扣案，然為被告因上
    開犯行所取得之物，且無其他積極證據可資證明業已滅失而不存在，仍應依刑法
    第三十八條第一項第三款規定，宣告沒收之。
據上論斷，應依刑事訴訟法第二百九十九條第一項前段，刑法二十八條、第二百十六
條、第二百十條、第三百三十九條第一、二項、第五十五條、第四十七條、第二百十
九條、第三十八條第一項第三款，罰金罰鍰提高標準條例第一條前段，判決如主文。
中      華      民      國    九十一    年      二      月      四      日
                                        臺灣臺中地方法院刑事第六庭
                                          審判長法  官  梁  堯  銘
                                                法  官  許  旭  聖
                      法  官  洪  堯  讚
右正本證明與原本無異。
如不服本判決，應於判決送達後十日內向本院提出上訴狀，上訴於臺灣高等法院臺中
分院( 須附繕本 )。
                                                書記官
中      華      民      國    九十一    年      二      月      四      日
附錄本案論罪科刑法條全文：
刑法第二百十條：
偽造、變造私文書，足以生損害於公眾或他人者，處五年以下有期徒刑。
刑法第二百十六條：
行使第二百十條至第二百十五條之文書者，依偽造、變造文書或登載不實事項或使登
載不實事項之規定處斷。
刑法第三百三十九條第一項、第二項：
意圖為自己或第三人不法之所有，以詐術使人將本人或第三人之物交付者，處五夫以
下有期徒刑、拘役或科或併科一千元以下罰金。
以前項方法得財產上不法之利益或使第三人得之者，亦同。
附    表：
一、東信公司行動電話「服務申請表」（內另含有一份「參仟專案」申請欄）（如偵
    查卷第十七頁所示）客戶簽章欄之「乙○○」署押各三枚計六枚（該東信公司行
    動電話「服務申請表」（內含一份「參仟專案」申請欄）為一式四份，以複寫方
    式製作，故該四聯內均有「乙○○」之署押，其中有一聯因係客戶留存，故本編
    號內之署押係指不包括客戶留存聯之其餘三聯上之六枚署押而言）。
二、東信公司行動電話「服務申請表」（內含一份「參仟專案」申請欄）之客戶留存
    聯一紙（含其上之「乙○○」署押各一枚計二枚，參見最高法院六十三年臺上字
    第二七七０號判例）。
